【裁判字號】    98,審訴,3784
【裁判日期】    990129
【裁判案由】    毒品危害防制條例
【裁判全文】
臺灣高雄地方法院刑事判決            98年度審訴字第2499號
公  訴  人  臺灣高雄地方法院檢察署檢察官
被      告  甲○○
上列被告因違反毒品危害防制條例案件，經檢察官分別提起公訴
（98年度毒偵字第2266號、98年度毒偵字第4591號），由本院合
併審理，被告就被訴事實為有罪之陳述，經告知簡式審判程序之
旨，並聽取被告與公訴人之意見後，本院合議庭裁定由受命法官
獨任進行簡式審判程序，本院判決如下：
    主  文
甲○○施用第一級毒品，累犯，處有期徒刑捌月。又施用第二級
毒品，累犯，處有期徒刑伍月；扣案之夾鏈袋貳個、吸管壹支、
吸食器壹個，均沒收。又施用第一級毒品，累犯，處有期徒刑捌
月。又施用第二級毒品，累犯，處有期徒刑伍月；扣案如附表所
示之第二級毒品甲基安非他命貳包，均沒收銷燬之；扣案之夾鏈
袋拾肆個，均沒收。應執行有期徒刑壹年拾月；扣案如附表所示
之第二級毒品甲基安非他命貳包，均沒收銷燬之；扣案之夾鏈袋
拾陸個、吸管壹支、吸食器壹個，均沒收。
    事  實
一、甲○○前於民國88年間，因施用毒品案件，經本院裁定送觀
    察、勒戒後，因無繼續施用毒品傾向，而於88年7 月30日觀
    察、勒戒執行完畢釋放，由臺灣高雄地方法院檢察署檢察官
    以88年度偵字第17320 號不起訴處分確定。再因施用毒品案
    件，經本院以88年度旗簡字第243 號判處有期徒刑4 月確定
    。又於95年間，因施用毒品案件，經臺灣臺東地方法院以95
    年度易字第26號判處有期徒刑7 月確定，並於96年5 月6 日
    執行完畢。詎甲○○仍不知悔改，竟分別基於施用第一、二
    級毒品之犯意，於下列時間、地點，分別施用第一級毒品海
    洛因與第二級毒品甲基安非他命，經警查獲：
  (一)98年3 月21日某時許，在其位於高雄縣美濃鎮○○路19巷22
    號住處內，以將第一級毒品海洛因摻入香菸後，吸食含有海
    洛因煙氣之方式，施用第一級毒品海洛因1 次後，在同一地
    點，以將第二級毒品甲基安非他命置於玻璃球內燒烤，吸食
    煙霧之方式，施用第二級毒品甲基安非他命1 次。嗣於98年
    3 月23日上午11時30分許，在其前揭住處，為警查獲，經徵
    得其同意採尿送驗結果呈嗎啡、甲基安非他命陽性反應，並
    扣得甲○○所有而供其施用第二級毒品所用之夾鏈袋2 個、
    吸管1 支、吸食器1 支。
  (二)98年7 月19日某時許，在位於高雄縣美濃鎮某路旁空地，以
    前述摻入香菸吸食煙氣之同一方式，施用第一級毒品海洛因
    1 次後，在同一地點，以前述玻璃球燒烤吸食煙氣之同一方
    式，施用第二級毒品甲基安非他命1 次。嗣於98年7 月20日
    上午11時40分許，在高雄縣美濃鎮○○街278 號前，為警查
    獲，經徵得其同意採尿送驗結果呈嗎啡、甲基安非他命、安
    非他命陽性反應，並扣得如附表所示之第二級毒品甲基安非
    他命2 包，以及甲○○所有供其施用第一、二級毒品所用之
    夾鏈袋14個，以及甲○○所有而與本件施用第一、二級毒品
    無關之布製小包包1 個，始獲上情。
二、案經高雄縣政府警察局六龜分局、旗山分局報告臺灣高雄地
    方法院檢察署檢察官偵查起訴。
    理  由
一、本件被告甲○○所犯均係死刑、無期徒刑、最輕本刑為3 年
    以上有期徒刑以外之罪，其於準備程序中就被訴事實為有罪
    之陳述，經本院告知簡式審判程序之旨，並聽取公訴人及被
    告意見後，合議庭裁定由受命法官獨任進行簡式審判程序，
    合先敘明。
二、訊據被告對於上揭時、地，分別施用第一級毒品海洛因與第
    二級毒品甲基安非他命各2 次之事實，均坦承不諱；而被告
    為警查獲所採之尿液檢體，經送台灣檢驗科技股份有限公司
    以酵素免疫法及氣相層析質譜法檢驗結果，均呈現嗎啡、甲
    基安非他命、安非他命陽性反應，此有台灣檢驗科技股份有
    限公司98年4 月8 日濫用藥物尿液檢驗報告暨高雄縣政府警
    察局六龜分局三民分駐所查獲毒品案件嫌犯尿液對照表（代
    號：六警0013號）、台灣檢驗科技股份有限公司98年8 月5
    日濫用藥物尿液檢驗報告暨高雄縣政府警察局旗山分局毒品
    危害防制條例案件嫌犯代號與真實姓名對照表（代號：旗警
    159 號）各1 份附卷可稽；且扣案之晶體2 包，經送正修科
    技大學超微量研究科技中心鑑定結果，均含有第二級毒品甲
    基安非他命成分（詳如附表所示）無訛，有該研究科技中心
    98年10月9 日檢驗報告1 份在卷可佐；此外，復有被告所有
    而供其施用第二級毒品所用之夾鏈袋共16個、吸管1 支、吸
    食器1 支，扣案可憑。從而，被告分別施用第一級毒品及第
    二級毒品各2 次之犯行，均堪認定，應予依法論科。
三、核被告所為，係犯毒品危害防制條例第10條第1 項之施用第
    一級毒品罪、同條例第2 項之施用第二級毒品罪。被告先後
    2 次持有第一、二級毒品後進而施用，其持有之低度行為均
    應為施用之高度行為所吸收，故均不另論其持有毒品罪。被
    告所犯上開2 次施用第一級毒品與2 次施用第二級毒品之4
    罪間，犯意各別，應予分論併罰。被告前因施用毒品案件，
    經法院判處有期徒刑7 月確定，並於96年5 月6 日執行完畢
    ，有臺灣高等法院被告前案紀錄表1 份在卷可佐，是被告於
    有期徒刑執行完畢後，5 年內故意再犯本件有期徒刑以上之
    4 罪，均為累犯，均應依法加重其刑。本院審酌被告前因施
    用毒品案件，經觀察、勒戒程序，由檢察官不起訴處分，再
    因施用毒品，經法院判刑確定，並先後於89年12月8 日、96
    年5 月6 日執行完畢後，仍不知悛悔，再次施用第一、二級
    毒品自戕其身，顯然缺乏戒絕毒品之決心，惟念及被告坦承
    施用第一、二級毒品之事實，且其行為尚未害及他人，並斟
    酌被告之犯罪動機、手段、持有毒品數量，以及被告之智識
    程度等一切情狀，認檢察官就被告施用第一級毒品部分，具
    體求刑有期徒刑8 月，尚屬適當，就被告施用第二級毒品部
    分，具體求刑有期徒刑6 月，尚屬過重，爰分別量處如主文
    所示之刑，且定應執行刑如主文所示。扣案之晶體2 包，業
    經正修科技大學超微量研究科技中心鑑驗係屬第二級毒品甲
    基安非他命無訛，已如前述，而包裝袋與其上殘留之毒品，
    已難以分析剝離，俱應依毒品危害防制條例第18條第1 項前
    段規定，不問屬於犯人與否，併宣告沒收銷燬之，至於送鑑
    耗損之甲基安非他命晶體，既均已滅失，自無庸再予宣告沒
    收銷燬之必要。另扣案之夾鏈袋16個、吸管1 支、吸食器1
    支，均為被告所有，且均供其施用第二級毒品所用，已據被
    告自承在卷，爰均依刑法第38條第1 項第2 款規定，併予宣
    告沒收。至於扣案之布製小包包1 個，客觀上與施用第一級
    毒品海洛因或施用第二級毒品甲基安非他命，並無直接關連
    ，依法自不得宣告沒收，附此敘明。
據上論斷，應依刑事訴訟法第273 條之1 第1 項、第299 條第1
項前段，毒品危害防制條例第10條第1 項、第2 項、第18條第1
項前段，刑法第11條、第47條第1 項、第38條第1 項第2 款、第
51條第5 款，判決如主文。
本案經檢察官杜妍慧到庭執行職務。
中    華    民    國    99    年    1     月    29    日
                  刑事第十庭  法  官  高增泓
以上正本證明與原本無異。
如不服本判決應於收受送達後10日內向本院提出上訴書狀，並應
敘述具體理由；如未敘述上訴理由者，應於上訴期間屆滿後20日
內向本院補提理由書（均須按他造當事人之人數附繕本）「切勿
逕送上級法院」。
中    華    民    國    99    年    1     月    29    日
                              書記官   楊明月
附錄本判決論罪科刑法條全文：
毒品危害防制條例第10條
施用第一級毒品者，處6 月以上5 年以下有期徒刑。
施用第二級毒品者，處3 年以下有期徒刑。
附表：
┌──┬───────────┬──────────┐
│編號│物品名稱              │數量及重量          │
│    │                      │                    │
├──┼───────────┼──────────┤
│一  │第二級毒品甲基安非他命│2 包（驗前淨重共72.4│
│    │                      │毫克、驗後淨重共62.4│
│    │                      │毫克)               │
└──┴───────────┴──────────┘

司法院資訊處製作；財團法人民間司法改革基金會備份。
